臺灣臺北地方法院民事判決　　　　　　　　　　　　九十三年度小上字第一三一號
　　上　訴　人　甲○○
　　被　上訴人　信義新城丁社區管理委員會
　　法定代理人　俞川心
右當事人間請求給付管理費事件，上訴人不服中華民國九十三年六月十七日本院臺北
簡易庭小額民事判決（九十三年度北小字第一二七０號），提起上訴，本院判決如左
：
    主      文
上訴駁回。
第二審訴訟費用新臺幣壹仟伍佰元由上訴人負擔。
    理      由
一、本件上訴意旨略以：上訴人甲○○之停車位於民國八十七年十月即委託被上訴人
    信義新城丁社區管理委員會出租，每月租金收入新臺幣（下同）七千元，由被上
    訴人代為收取，再扣除系爭社區管理費及停車場清潔費每月各一千元後，尚餘五
    千元交由上訴人簽收領取，兩造已行之數年，至今並無終止解除情事。惟被上訴
    人自九十二年七月至九十三年五月止，計十一個月之停車位租金均未給付上訴人
    ，反向上訴人請求給付系爭社區管理費及停車場清潔費，顯有不當，而原審未依
    民事訴訟法第二百八十六條、二百八十二條規定，以及最高法院二十一年上字第
    三０四六號判例意旨，詳加調查上訴人提出之證據，即逕予判決，顯有違背法令
    等語。
二、按小額訴訟之第二審法院認上訴為無理由者，應為駁回之判決。如依上訴意旨足
    認上訴為無理由者，得不經言詞辯論為之。此為民事訴訟法第四百三十六條之三
    十二準用第四百四十九條第二項、第四百三十六條之二十九第二款所明定。
三、經查，原審判命上訴人給付自九十二年七月一日起至九十三年五月三十一日止計
    十一個月之系爭社區管理費及停車位管理費二萬二千元及其遲延利息，係以兩造
    不爭執之信義新城丁社區住戶規約第十八條第六款、第五十四條規定及信義新城
    丁社區管理委員會函等件為證，而關於上訴人主張其停車位係委託被上訴人出租
    ，兩造並約定由被上訴人按月代收停車位租金，於扣除上訴人應繳之社區管理費
    及停車場清潔費後，剩餘租金仍交付上訴人收取乙節，業據原審依職權調閱本院
    臺北簡易庭九十二年度北小調字第三三一八號上訴人與訴外人力霸公寓大廈管理
    維護股份有限公司、張連春間停車位委租糾紛事件全部卷宗，並就上訴人上開主
    張逐一詳予論駁（原審判決書第二頁第十二行至第三頁第十四行參照）。經核原
    審之認定並無不當，上訴人徒以原判決違背法令為由，實質上則對原審認定事實
    、取捨證據之職權漫為爭執，其上訴顯無理由。
四、綜上所述，依上訴意旨足認上訴為無理由，爰不經言詞辯論，逕以判決駁回之。
五、據上論結，依民事訴訟法第四百三十六條之二十九第二款、第四百三十六條之三
    十二第二項、第四百四十九條第一項、第四百三十六之十九第一項、第七十八條
    ，判決如主文。
中　　　華　　　民　　　國　　九十三　　年　　　九　　　月　　二十七　　日
                                民事第六庭審判長法  官    林惠瑜
                                                法  官    姜悌文
                                                法  官    姚念慈
右為正本係照原本作成。
本判決不得上訴。
中　　　華　　　民　　　國　　九十三　　年　　　九　　　月　　二十九　　日
                                                書記官    朱俶伶
訴訟費用計算表
項　　  　目 　　　　　　　　　金　額（新臺幣）
第二審裁判費                   一千五百元
合　　　　計                   一千五百元
